【裁判字號】    95,訴,2176
【裁判日期】    950904
【裁判案由】    強盜
【裁判全文】
臺灣板橋地方法院刑事判決              95年度訴字第2176號
公  訴  人  臺灣板橋地方法院檢察署檢察官
被      告  甲○○
指定辯護人  本院公設辯護人丙○○
上列被告因強盜案件，經檢察官提起公訴（95年度偵字第15406
號），本院判決如下：
    主  文
甲○○竊盜，因防護贓物、脫免逮捕，當場施以強暴，處有期徒
刑伍年肆月。
    事  實
一、甲○○於民國95年6 月20日18時30分許，駕駛車號BDY-766
    號重型機車，行經臺北縣板橋市○○路○ 段209 號「沈香手
    機行」店前，見店內無人看顧（公開營業中，老闆娘乙○○
    適離店上樓煮飯），竟意圖為自己不法之所有，下車進入店
    內，徒手竊取乙○○所有、置於店內櫃檯後方之皮包2 個（
    內有新臺幣合計7,700 元、乙○○之身分證1 張等物），得
    手後上車正欲離去之際，因乙○○從錄影監視器畫面中察覺
    遭竊，立即奔跑下樓，趨前緊捉甲○○之上衣，以阻止甲○
    ○離去，詎甲○○見狀，為防護贓物、脫免逮捕，竟不理會
    乙○○之安危，逕自催動機車油門往前行駛，而拖行乙○○
    ，以此方式，當場施以強暴，致乙○○受有大腿部瘀青、腳
    趾部刮傷等傷害（傷害部分未據告訴）。嗣因隔壁某機車行
    老闆前來協助，將甲○○制伏後，由乙○○報警到場處理而
    查獲上情。
二、案經臺北縣政府警察局板橋分局報告臺灣板橋地方法院檢察
    署檢察官偵查起訴。
    理  由
一、按被告以外之人於審判外之言詞或書面陳述，除法律有規定
    者外，不得作為證據，刑事訴訟法第159 條第1 項固定有明
    文。惟被告以外之人於偵查中向檢察官所為之陳述，除顯有
    不可信之情況者外，得為證據；被告以外之人於審判外之陳
    述，雖不符同法第159 條之1 至之4 之規定，而經當事人於
    審判程序同意作為證據，法院審酌該言詞陳述或書面陳述作
    成時之情況，認為適當者，亦得為證據；當事人、代理人或
    辯護人於法院調查證據時，知有第159 條第1 項不得為證據
    之情形，而未於言詞辯論終結前聲明異議者，視為有前項之
    同意，此亦據同法第159 條之1 第2 項、第159 條之5 規定
    甚明。經查：證人乙○○於95年7 月7 日之偵訊筆錄，為被
    告以外之人於偵查中向檢察官所為之陳述，且經乙○○具結
    在卷，合於法定要件，復查無「顯有不可信之情況」，乃傳
    聞證據之例外情形，有證據能力。此外，本院於審理期日所
    調查之其他證據，縱有傳聞證據，應為當事人及辯護人所已
    知，而當事人及辯護人於本院準備程序中均未就證據能力部
    分提出爭執，且迄於言詞辯論終結前，亦未就本院所調查之
    證據主張有刑事訴訟法第159 條第1 項不得為證據之情形，
    揆諸上揭規定，應認均已同意得作為本案之證據，經本院審
    酌各該證據資料作成時之情況，認可信度甚高，亦有證據能
    力，合先敘明。
二、上揭事實，迭據被告甲○○於警詢、偵訊及本院審理時坦承
    不諱，核與證人乙○○於警詢、偵訊時所證述之情節相符，
    並有扣押物品目錄表、贓物認領保管單、贓證物及被害人傷
    勢照片計4 幀在卷可證，足認被告之自白與事實相符，應可
    採信。本案事證甚明，被告犯行堪予認定，應依法論科。
三、核被告甲○○所為，係犯刑法第329 條之準強盜罪，應依同
    法第328 條第1 項之強盜罪刑度論科。爰審酌被告正值青壯
    之年，四肢健全，不思以合法管道賺取金錢，反覬覦他人財
    物，且於行竊遭察覺後，竟不顧被害人安危，當場施以強暴
    ，不容饒恕，惟被害人所受傷害為大腿、腳趾外傷，尚非甚
    為嚴重，遭竊之物亦已順利取回，且表明不願對被告提出告
    訴，而被告於案發之後，自始至終均坦承犯行，非無悔意，
    犯罪後之態度良好等一切情狀，量處如主文所示之刑，以資
    懲儆。
據上論斷，應依刑事訴訟法第299 條第1 項前段，刑法第329 條
、第328 條第1 項，判決如主文。
本案經檢察官蘇揚旭到庭執行職務。
中    華    民    國    95    年    9     月    4     日
                  刑事第十六庭   審判長法  官  陳鴻清
                                       法  官  楊博欽
                                       法  官  朱嘉川
以上正本證明與原本無異
如不服本判決應於送達後10日內向本院提出上訴狀
                                       書記官  林惠齡
中    華    民    國    95    年    9     月    4     日
附錄本案論罪科刑法條全文：
中華民國刑法第329 條：
竊盜或搶奪，因防護贓物、脫免逮捕或湮滅罪證，而當場施以強
暴脅迫者，以強盜論。
中華民國刑法第328 條第1 項：
意圖為自己或第三人不法之所有，以強暴、脅迫、藥劑、催眠術
或他法，至使不能抗拒，而取他人之物或使其交付者，為強盜罪
，處5 年以上有期徒刑。


司法院資訊處製作；財團法人民間司法改革基金會備份。
